【裁判字號】    92,交易,423
【裁判日期】    921112
【裁判案由】    公共危險等
【裁判全文】
臺灣桃園地方法院刑事判決                        九十二年度交易字第四二三號
    公  訴  人  臺灣桃園地方法院檢察署檢察官
    被      告  丙○○
右列被告因公共危險等案件，經檢察官提起公訴（九十二年度偵字第四四○五號），
本院判決如左：
    主      文
丙○○服用酒類不能安全駕駛動力交通工具而駕駛，處拘役肆拾日，如易科罰金，以
參佰元折算壹日。被訴業務過失傷害部分公訴不受理。
    事      實
一、丙○○於民國九十二年二月二十三日十九時許，在桃園縣八德市○○街某處農田
    ，獨自飲用米酒，已不能安全駕駛動力交通工具，竟不顧此風險存在，猶於同日
    二十一時許，駕駛其所有車牌號碼ＬＶ－二二三七號自用小貨車（下稱上開自用
    小貨車），沿桃園縣八德市○○路往中壢方向行駛，嗣於同日二十一時十分許，
    行經該路一三六號前之際，因飲酒過量致判斷力、操控車輛之能力均劣於平時未
    飲酒時之狀況，致煞避不及，不慎擦撞行走在前之路邊行人甲○○，致甲○○受
    有頸椎傷害、右膝半月板及十字韌帶損傷。旋經趕抵處理之警員以酒精測試器測
    得伊呼氣酒精濃度高達每公升０．九八毫克而查獲上情。
二、案經甲○○及其夫乙○○告訴暨桃園縣警察局八德分局報請臺灣桃園地方法院檢
    察署檢察官偵查起訴。
    理      由
壹、有罪部分：
一、訊據被告丙○○對伊於右揭時、地，服用酒類，不能安全駕駛動力交通工具而駕
    駛上開自用小貨車，致不慎自後方撞傷當時行走於路邊之告訴人甲○○，而於系
    爭車禍發生後，經警以酒精測試器測得伊呼氣酒精濃度高達每公升０．九八毫克
    之事實坦承不諱，並核與告訴人甲○○於偵查及本院審理中所指訴之情節相符（
    見偵查卷第三十九頁及本院九十二年十月二十二日審判筆錄），且經目擊證人即
    告訴人乙○○於警訊、偵查中證述屬實在卷（見偵查卷第七、三十六頁），此外
    ，復有酒精測試單；觀察記錄表；道路交通事故調查報告表（一）、（二）；道
    路交通事故現場圖；桃園縣警察局舉發違反道路交通管理事件通知單影本各一紙
    ，長庚紀念醫院出具之診斷證明書二紙，及現場照片五張附卷可資憑佐（附於偵
    查卷第九、十一、十二、十六至十八、二十、二十一、四十一頁）。且依交通部
    運輸研究所七十九年八月對駕駛人行為之研究（酒醉駕車對駕駛行為之分析研究
    ）指出，吐氣每公升酒精含量零點二五mg等於血液中酒精濃度（Blood Alcohol
    Concentratio n簡稱BAC）百分之零點零五（亦即每100ml血液中含50mg酒精），
    而（１）BAC到達百分之0. 03至百分之0.05時，對駕駛能力之影響為：多數駕駛
    人心境逐漸變幻不定、視覺與反應靈敏性減弱、對速度及距離的判斷力差。對心
    理行為之影響為：觀察力逐漸欠缺、心情漸趨輕鬆、自信心增加、多話、精神狀
    態處於陶醉感。（２）BAC到達百分之0.05至百分之0.08時，對駕駛能力之影響
    為：反應遲鈍、駕駛能力受損、遲而不決或決而不行。對心理行為之影響為：情
    緒鬆弛、感情與行為趨向誇張、肌肉不協調、精神處於興奮狀態。（３）BAC到
    達百分之0.08至百分之0.15時，對駕駛能力之影響為：判斷力嚴重受到影響、體
    能與精神協調受損、駕駛之體能困難增加。對心理行為之影響為：產生情緒異常
    現象、步伐不平穩、言語不清、反應惡劣、記憶及判斷力受損、精神處於錯亂狀
    態。（４）超過百分之0.15，對駕駛能力之影響為：視線搖晃、駕駛已進入恍惚
    狀態、判斷及理解遭到扭曲、駕駛不穩定。對心理行為之影響為：意識不明、嘔
    吐、站、走及講話困難、責任感喪失、精神處於麻痺狀態。（５）超過百分之
    0.5，對駕駛人能力之影響為：無法開車。對心理行為之影響為：爛醉如泥、失
    去知覺可能致死、精神處於昏睡狀態。本件被告服用酒類後駕駛上開自用小貨車
    ，經警測試其呼氣中酒精濃度值高達每公升０．九八毫克，足認被告於案發當時
    之判斷力、精神協調及駕駛體能、精神狀態等綜合判斷，應達於不能安全駕駛程
    度，再佐以告訴人甲○○、證人乙○○上開所為之指述、證述，益徵被告於案發
    當時因飲酒顯達無法正常辨識車前狀況及操控汽車機械，而不能安全駕駛動力交
    通工具之狀態。綜上，本件事證明確，被告右揭犯行足可認定，應依法論科。
二、核被告丙○○所為係犯刑法第一百八十五條之三服用酒類不能安全駕駛動力交通
    工具而駕駛罪。爰審酌被告疏於注意酒後不得駕車之規定，顯見其並未尊重他人
    之生命財產安全，所為非是，惟事後已與告訴人達成民事和解，並依約賠償，有
    撤回告訴狀一紙附卷可參等一切情狀，量處如主文所示之刑，並諭知易科罰金之
    折算標準。
貳、不受理部分：
一、公訴意旨略以：被告係以駕駛上開自用小貨車載貨為業之人，明知酒後不得駕駛
    車輛，竟於九十二年二月二十三日晚間，酒後駕駛該車沿桃園縣八德市○○路往
    中壢方向行駛，同日二十一時十分許，行經該路一三六號前之際，復應注意車前
    人、車狀況等以隨時採取必要之安全措施，且依當時天候、路況，又無不能注意
    之情事，惟因酒後注意遲緩、反應及判斷劣於平常而疏未注意，猶貿然前行，因
    而閃煞不及擦撞路邊行人甲○○致使其受有頸椎傷害、右膝半月板及十字韌帶損
    傷。因認被告另涉有刑法第二百八十四條第二項前段之業務過失傷害罪嫌云云。
二、按告訴乃論之罪，告訴人於第一審辯論終結前得撤回其告訴，又告訴經撤回者，
    法院應諭知不受理之判決，刑事訴訟法第二百三十八條第一項、第三百零三條第
    三款定有明文。
三、本件被告因公共危險等案件，經檢察官提起公訴，認其另涉犯刑法第二百八十四
    條第二項前段之業務過失傷害罪，依同法第二百八十七條前段規定，須告訴乃論
    。茲據告訴人甲○○及其夫乙○○均撤回其告訴，有撤回告訴狀一紙在卷可稽，
    依照前開法條之規定，本件就被告被訴業務過失傷害部分，爰不經言詞辯論，逕
    行諭知不受理。
據上論斷，應依刑事訴訟法第二百九十九條第一項前段、第三百零七條、第三百零三
條第三款，刑法第一百八十五條之三、第四十一條第一項前段，罰金罰鍰提高標準條
例第二條，判決如主文。
本案經檢察官廖先志到庭執行職務。
中      華      民      國    九十二    年    十一    月      十二      日
                                  臺灣桃園地方法院交通法庭
                                      審判長法  官  游 紅 桃
                                            法  官  曾 雨 明
                                            法  官  王 美 玲
右正本證明與原本無異。
如不服本判決，應於判決送達後十日內向本院提出上訴狀( 應附繕本 )，上訴於
臺灣高等法院。
                                            書記官  張 嘉 雯
中      華      民國    九十二   年    十一    月    二十五    日
附本件論罪科刑依據之法條：
刑法第一百八十五條之三
服用毒品、麻醉藥品、酒類或其他相類之物，不能安全駕駛動力交通工具而駕駛者，
處一年以下有期徒刑、拘役或三萬元以下罰金。


司法院資訊處製作；財團法人民間司法改革基金會備份。
